# 陈版主：关于代收租金账务处理

提问人：lcx2456 时间：2020-08-20 15:10:00
A公司委托B公司代收租金并开发票，B公司收取委托管理费，B公司应该按总额法还是净额法做账 ，是代收的租金和代付的租金走其他应付款，再确认管理费收入，还是确认收入成本，再确认管理费收入，B公司开发票给租户，B把代收的租金给A的时候 A提供收据。

回答人：chenyiwei
同样参照新收入准则第三十四条规定判断B是否为主要义务人。从你说的情况看B作为代理人按净额法进行会计处理的可能性相对较大。